最　高　行　政　法　院　裁　定
　　　　　　　　　　　　　　　　　　 96年度裁字第00093號
抗　告　人　甲○○
上列抗告人與相對人國防部軍事情報局間有關國防事務事件，對
於中華民國95年4月21日臺北高等行政法院94年度再字第00099號
裁定提起抗告，本院裁定如下︰
　　主  文
抗告駁回。
抗告訴訟費用由抗告人負擔。
　　理  由
一、按抗告法院認抗告為不合法或無理由者，應為駁回抗告之裁
    定。
二、本件原裁定係以：抗告人不服原審93年度再字第00031號裁
    定及本院94年度裁字第02098號裁定，依行政訴訟法第273條
    第1項第14款：「原判決就足以影響於判決之重要證物漏未
    斟酌者。」之規定，聲請再審。惟查抗告人之聲請再審，核
    其訴狀理由僅一再重複述說相對人如何侵害其權益，而對原
    審93年度再字第00031號裁定及本院94年度裁字第02098號裁
    定如何具有行政訴訟法第273條第1項第14款之再審理由及證
    據，則無任何具體指摘，原審即認其再審之聲請為不合法，
    駁回抗告人在原審之訴。
三、抗告意旨略謂：由於烏龍的情報局，抗告人的敵後工作派不
    出去，竟不給離職證，以補辦無職軍官登記，分明情報局已
    違犯處世不法之侵害，又違犯國防部、行政院處理無職軍官
    之規程，又造成老年榮民生活問題，這樣烏龍情報局那好負
    擔敵後工作，原審又未開庭查證，亦有未合等語。
四、經查本件原審法院對抗告人之起訴，係以起訴未經訴願程序
    ，抗告人提起撤銷訴訟，不備起訴要件，起訴不合法由程序
    上以89年度訴字第929號裁定予以駁回，抗告人不服，提起
    抗告，經本院90年度裁字第1108號裁定駁回其抗告。嗣抗告
    人先後二次聲請再審，均經原審及本院駁回。查抗告人本次
    再向原審聲請再審，需對最近一次原審93年度再字第31號及
    本院94年度裁字第2098號裁定具體指摘有何合法再審事由，
    其聲請再審方為合法，惟抗告人所述依據行政訴訟法第273
    條第1項第14款聲請再審及其檢附之證據，均係一再指述情
    報局不發給離職證為違法之實體事項有關之事證，原裁定以
    其聲請再審為不合法予以駁回，並無不合。抗告論旨，仍執
    前詞，指摘原裁定違誤，求予廢棄，難認有理由，應予駁回
    。又裁定得不經言詞辯論為之，行政訴訟法第188條第3項定
    有明文，本件原審係以起訴或聲請不合法予以駁回，其未經
    言詞辯論程序，亦無不合，抗告人就此部分，尚有誤解，併
    此敘明。
五、依行政訴訟法第104條、民事訴訟法第95條、第78條，裁定
    如主文。
中　　華　　民　　國　　96　　年　　1　　 月　　18　　日
                  第五庭審判長法  官　鍾　耀　光
                              法  官  姜　仁　脩
                              法  官　王　德　麟
                              法  官　黃　清　光
                              法  官　吳　慧　娟
以  上  正  本  證  明  與  原  本  無  異
中　　華　　民　　國　　96　　年　　1　　 月　　18　　日
　　　　　　　　　　　　　　　書記官　阮　桂　芬
